臺灣桃園地方法院民事裁定
111年度亡字第7號
聲  請  人  臺灣桃園地方檢察署



相  對  人
即  失蹤人  楊元      失蹤前最後戶籍：桃園市○○區○○                                         路000號

上列聲請人聲請失蹤人公示催告事件，本院裁定如下：
    主  文
准對失蹤人楊元（男，民國00年0月0日出生，身分證統一編號：
Z000000000號）為宣告死亡之公示催告。
該失蹤人應於本公示催告最後揭示於法院公告處、資訊網路及其
他適當處所之翌日起柒個月內，向本院陳報現尚生存，如不陳報
，本院將宣告其為死亡。
無論何人，凡知該失蹤人之生死者，均應於上開期間內，將其所
知之事實，陳報本院。
    理  由
一、聲請意旨略以：相對人即失蹤人楊元係民國00年0月0日生，
    現年80歲，相對人原設籍桃園市○○區○○路000號，然因行方
    不明，經村長游禮炳於97年12月6日通報列為失蹤人口，迄
    今仍未尋獲、亦無音信。相對人現未在監所，亦查無入出境
    資料及全民健康保險投保紀錄，復非桃園市政府社會局查訪
    或安置輔導之對象，亦無其申請勞工保險老年給付或農保老
    年給付之紀錄，經龍潭戶政事務所多次訪查均無消息，相對
    人未婚亦無任何親屬，原戶籍居住者表示僅表示係其婆婆同
    意相對人設籍，然婆婆已經過世多年，最後僅聽說相對人前
    往花蓮等語。是可認相對人至遲自95年12月6日起失蹤，失
    蹤迄今已逾7年，爰依法聲請准對相對人為宣告死亡之公示
    催告等語。
二、按失蹤人失蹤滿七年後，法院得因利害關係人或檢察官之聲
    請，為死亡之宣告。失蹤人為八十歲以上者，得於失蹤滿三
    年後，為死亡之宣告，民法第8條第1項、第2項分別定有明
    文。次按法院准許宣告死亡之聲請者，應公示催告；公示催
    告應揭示於法院公告處、資訊網路及其他適當處所；法院認
    為必要時，並得命登載於公報或新聞紙，或用其他方法公告
    之。又前開陳報期間，自揭示之日起，應有六個月以上。失
    蹤人滿百歲者，其陳報期間，得定為自揭示之日起二個月以
    上。家事事件法第156條第1、3項及但書、第130條第3項至
    第5項分別定有明文。
三、經查，聲請人主張之前揭事實，業據提出與其所述相符之桃
    園市區戶政事務所110年12月10日桃市龍戶字第1100008463
    號函暨檢附之相對人戶籍資料、在監在押紀錄表、訪查紀錄
    表、入出境資訊連結作業、法務部健保資訊連結作業查詢紀
    錄、己身一親等資料查詢結果、三親等資料查詢結果、桃園
    市政府殯葬管理所110年12月6日桃市殯字第1100005391號函
    、內政部移民署110年12月1日移署資字第1100127638沆函、
    桃園市政府社會局110年12月6日桃社老字第1100105834號函
    為證。依上開健保、入出境資訊連結作業、在監在押紀錄表
    及失蹤人口系統資料報表所示，相對人從無入出境及投保全
    民健康保險紀錄，且無在監在押資料，於97年12月6日經列
    為失蹤人口後，迄未尋獲。又相對人已經未居住原戶籍地，
    堪信聲請人主張相對人自95年12月6日起失蹤迄今一事為真
    實。相對人失蹤迄今既已逾7年，則聲請人聲請對相對人為
    死亡宣告前之公示催告，於法有據，自應准許。
四、依家事事件法第156條第2項，裁定如主文。
中　　華　　民　　國　　111 　年　　8 　　月　　17　　日
                  家事庭  法　官　黃裕民
正本係照原本作成。
本裁定不得抗告。
中　　華　　民　　國　　111 　年　　8 　　月　　17　　日
                          書記官  趙佳瑜